【裁判字號】    97,交聲,512
【裁判日期】    970826
【裁判案由】    聲明異議
【裁判全文】
臺灣臺南地方法院交通事件裁定         97年度交聲字第512號
移送機關    交通部公路總局嘉義區監理所臺南監理站
異議人即    甲○○
受處分人
上列受處分人因違反道路交通管理處罰條例案件，對於交通部公
路總局嘉義區監理所台南監理站民國97年4月29日所為之裁決處
分（處分案號：嘉監南字第裁74-1S0000000號）聲明異議，本院
裁定如下：
    主  文
異議駁回。
    理  由
一、原處分意旨略以：受處分人即異議人甲○○（下稱異議人）
    所有車牌號碼一九九七－ＪＤ號自小客車，於民國九十六年
    二月十二日八時五十三分在台南市○○路－１之路邊收費停
    車處所停車，經催繳不依規定繳費，嗣經台南市政府交通處
    逕行舉發，再由原處分機關即交通部公路總局嘉義區監理所
    台南監理站以違規事實明確，依道路交通管理處罰條例（下
    稱處罰條例）第五十六條第二項之規定，裁處異議人罰鍰新
    臺幣（下同）三百元。
二、本件異議意旨略以：異議人並未於九十六年二月十二日將上
    開車輛停放在勝利路上，舉發單位未依法提出證據，為此請
    求撤銷原處分等語。
三、按汽車駕駛人在道路收費停車處所停車，不依規定繳費，當
    場不能或不宜攔截製單舉發者，得逕行舉發；第一項逕行舉
    發，應記明車輛牌照號碼、車型等可資辨明之資料，以汽車
    所有人為被通知人製單舉發；汽車駕駛人在道路收費停車處
    所停車，未依規定繳費，主管機關應書面通知駕駛人於七日
    內補繳，並收取必要之工本費用，逾期再不繳納，處三百元
    罰鍰，處罰條例第七條之二第一項第七款、同條第四項、第
    五十六條第二項分別定有明文。
四、經查：本件違規情形經原舉發機關即台南市政府查證後，函
    覆本院查證結果略謂：甲○○君所有一九九七－ＪＤ號車輛
    九十六年二月十二日於本市路邊收費處所勝利路－１停車，
    未依規定繳納停車費，其停車費之催繳通知單本府停管中心
    前於九十六年三月二十日以普通郵簡郵寄車籍地址（與戶籍
    地址相同）：臺南縣永康市○○街七十九號，繳費期限為九
    十六年四月三日（二十二時前），因其未於期限內繳納停車
    費，本府停管中心又於九十六年四月十一日以大宗雙掛號寄
    發第二次催繳通知單於前揭地址，繳費期限為九十六年四月
    二十五日（二十二時前）。郵局送回之送達證書載明寄存於
    永康大橋郵局，依據行政程序法第七十四條規定辦理，完成
    寄存送達程序在案。惟顏君逾催繳期限仍未繳停車費，本府
    乃於九十六年七月十七日填製違規通知單，並於九十六年七
    月十八日以大宗雙掛號寄達前揭車籍地址，郵局送回之送達
    證書載明寄存於永康大橋郵局，依據行政程序法第七十四條
    規定辦理，完成寄存送達程序在案。本案顏君停車費未於期
    限內繳納，至今仍未繳納，本府依法逕行舉發，於法並無不
    符等情，有台南市政府九十七年六月十九日南市交管字第０
    九七一七五一二六一０號函及函附異議人停車費之歷史催款
    明細、中華民國郵政交寄大宗掛號函件存根、台南市公有停
    車場管理處送達證書及台南市政府南市交管字第1S0000000
    號舉發違反道路交通管理事件通知單附卷可稽，則原處分機
    關對於依處罰條例科處行政罰事件，業已履踐相關正當法律
    程序，以及人民應受處罰之客觀違反法令行為，已負證明之
    責，異議人就已為相當證明之前開事項，若主張欠缺主觀歸
    責條件或為其他抗辯，即須就其所辯提出反證。是此，異議
    人雖以前情置辯，惟就其所有之上開車輛並未停放於台南市
    ○○路－１之路邊收費停車處所乙節，並未提出確實事證以
    供本院調查，是其所辯尚非可信。
五、綜上，異議人所有之上開車輛於前述時、地，有在停車處所
    停車經催繳不依規定繳費之違規事實，既可認定，原處分機
    關引用處罰條例第五十六條第二項之規定，裁處異議人罰鍰
    三百元，於法並無不當，本件異議無理由，應予駁回。
六、據上論結，應依道路交通管理處罰條例第八十七條第二項、
    道路交通案件處理辦法第十九條，裁定如主文。
中    華    民    國    97    年    8    月    26    日
                  交通法庭法  官  鍾邦久
以上正本證明與原本無異。
如不服本裁定應於送達後5日內向本院提出抗告狀。
                          書記官  蔡明峰
中    華    民    國    97    年    8    月    26    日


司法院資訊處製作；財團法人民間司法改革基金會備份。
